Inventaris van de archieven van de Directie Tewerkstelling Erkende Gewetensbezwaarden Militaire Dienst van het Ministerie van Sociale Zaken en Werkgelegenheid en het gedeponeerde archief van de Hoofdafdeling Dienstplichtzaken van het Ministerie van Defensie, (1917) 1957-1997 (1998)
Nationaal Archief, Den Haag
De begincesuur voor deze toegang is het jaar 1957. De eindcesuur is gelegen in het jaar 1997. In deze toegang is een aantal archiefbescheiden opgenomen, waarvan de datering niet binnen de archiefblokperiode vallen.
Selectie en vernietiging
Voor de bewerking van het archief van het Ministerie van Sociale Zaken en Werkgelegenheid is gebruik gemaakt van de volgende selectielijsten:
Selectielijst voor de neerslag van de handelingen van de Minister van Sociale Zaken en Werkgelegenheid en de onder hem ressorterende actoren op het beleidsterrein Dienstplicht over de periode na 1945. Deze lijst is gepubliceerd in de Staatscourant van 17 oktober 2002, nr. 200 / p. 9. (RIO 102)
Selectielijst voor de neerslag van de handelingen van de Minister van Sociale Zaken en Werkgelegenheid en de onder hem ressorterende actoren op het beleidsterrein Arbeidsvoorzieningenbeleid over de periode vanaf 1945. Deze lijst is gepubliceerd in de Staatscourant van 13 januari 2005, nr. 9 / p. 16. (RIO 134a)
Selectielijst voor de neerslag van de handelingen van de Minister van Sociale Zaken en Werkgelegenheid en de onder hem ressorterende actoren op het beleidsterrein Bescherming van persoonsgegevens over de periode vanaf 1968. Deze lijst is gepubliceerd in de Staatscourant van 16 april 2007, nr. 73 / p. 9. (RIO 106)
Selectielijst voor de neerslag van de handelingen van de Minister van Sociale Zaken en Werkgelegenheid en de onder hem ressorterende actoren op het beleidsterrein Rijksbegroting over de periode 1945-2000. Deze lijst is gepubliceerd in de Staatscourant van 31 maart 2005, nr. 62 / pag. 34. (RIO 15)
Selectielijst voor de neerslag van de handelingen van de Minister van Sociale Zaken en Werkgelegenheid en de onder hem ressorterende actoren op het beleidsterrein rijkshuisvesting over de periode vanaf 1945. Deze lijst is vastgesteld in de Staatscourant van 26 juli 2007, nr. 142 / p. 6. (RIO 45)
Basisselectiedocument voor de Minister van Sociale Zaken en Werkgelegenheid en de onder hem ressorterende actoren op het beleidsterrein Voorlichting van de rijksoverheid, 1945–. Deze lijst is vastgesteld in de Staatscourant van 14 juni 2007, nr. 112 / p. 10. (RIO 46)
Selectielijst voor de neerslag van de handelingen van de Minister van Sociale Zaken en Werkgelegenheid en de onder hem ressorterende actoren op het beleidsterrein Overheidsinformatievoorziening over de periode 1945–1999. Deze lijst is gepubliceerd in de Staatscourant van 20 oktober 2003, nr. 202 / p. 12. (RIO 92)
Selectielijst voor de neerslag van de handelingen van de Minister van Sociale Zaken en Werkgelegenheid als vakminister en de onder hem als vakminister ressorterende actoren op het deelbeleidsterrein arbeidsverhoudingen bij de overheid over de periode 1945-1995 (1997). Deze lijst is gepubliceerd in de Staatscourant van 16 oktober 2001, nr. 200 / p. 10. Bij het gebruik van deze lijst is rekening gehouden met de publicatie van het Basisselectie-document voor de Minister van Sociale Zaken en Werkgelegenheid en de onder hem ressorterende actoren op het deelbeleidsterrein van personeelszaken, t.w. het personeelsdossier. Deze lijst is gepubliceerd in de Staatscourant van 20 november 2007, nr. 225 / p. 15, rekening houdend met de gepubliceerde rectificatie in de Staatscourant van 18 december 2007, nr. 245 / p. 26. (RIO 72)
Selectielijst voorde neerslag van de handelingen van de Minister van Sociale Zaken en Werkgelegenheid als vakminister en de onder hem als vakminister ressorterende actoren op het deelbeleidsterrein formatiebeleid, arbeidsmarktbeleid en personeelsontwikkeling en mobiliteit over de periode 1945-1996. Deze lijst is gepubliceerd in de Staatscourant van 17 oktober 2001, nr. 201 / p. 10. Bij het gebruik van deze lijst is rekening gehouden met de publicatie van het Basisselectiedocument voor de Minister van Sociale Zaken en Werkgelegenheid en de onder hem ressorterende actoren op het deelbeleidsterrein van personeelszaken, t.w. het personeelsdossier. Deze lijst is gepubliceerd in de Staatscourant van 20 november 2007, nr. 225 / p. 15, rekening houdend met de gepubliceerde rectificatie in de Staatscourant van 18 december 2007, nr. 245 / p. 26. (RIO 75)
Selectielijst voor de neerslag van de handelingen van de Minister van Sociale Zaken en Werkgelegenheid als vakminister en de onder hem als vakminister ressorterende actoren op het deelbeleidsterrein arbeidsomstandigheden bij de overheid over de periode 1945-1996. Deze lijst is gepubliceerd in de Staatscourant van 17 oktober 2001, nr. 201 / p. 10. Bij het gebruik van deze lijst is rekening gehouden met de publicatie van het Basisselectiedocument voor de Minister van Sociale Zaken en Werkgelegenheid en de onder hem ressorterende actoren op het deelbeleidsterrein van personeelszaken, t.w. het personeelsdossier. Deze lijst is gepubliceerd in de Staatscourant van 20 november 2007, nr. 225 / p. 15, rekening houdend met de gepubliceerde rectificatie in de Staatscourant van 18 december 2007, nr. 245 / p. 26. (BSD 76)
Basisselectiedocument voor de Minister van Sociale Zaken en Werkgelegenheid en de onder hem ressorterende actoren op het deelbeleidsterrein van personeelszaken, t.w. het personeelsdossier. Deze lijst is gepubliceerd in de Staatscourant van 20 november 2007, nr. 225 / p. 15, rekening houdend met de gepubliceerde rectificatie in de Staatscourant van 18 december 2007, nr. 245 / p. 26. (RIO 168)
Selectielijst voor de neerslag van de handelingen van de Minister van Sociale Zaken en Werkgelegenheid en de onder hem ressorterende actoren op het beleidsterrein Organisatie van de Rijksoverheid over de periode 1945–1999. Deze lijst is gepubliceerd in de Staatscourant van 16 december 2005, nr. 245 / p. 25. Rekening houdend met de actualisatie in de Staatscourant van 14 juni 2007, nr. 112 / p. 10 (RIO 143)
Vanwege het ontbreken van een geldende selectielijst is het archief van het Ministerie van Defensie niet geselecteerd maar in zijn geheel in deze toegang opgenomen.
Aanvullingen
Voor dit archief worden geen aanvullingen verwacht
Ordening van het archief
Het archief is primair ingedeeld op actor, namelijk: Directie Tewerkstelling Erkende Gewetensbezwaarden Militaire Dienst (TEGMD) van het Ministerie van Sociale Zaken en Werkgelegenheid en de Hoofdafdeling Dienstplichtzaken van het Ministerie van Defensie en taakvoorgangers. Vervolgens is de onderverdeling gebaseerd op de indeling van het Rapport Institutioneel Onderzoek (RIO) Ieder zijn nummer: Een institutioneel onderzoek naar het handelen van de rijksoverheid op het beleidsterrein dienstplicht, 1945-1996
Aanwijzingen voor de gebruiker
Openbaarheidsbeperkingen
Gedeeltelijk openbaar, gedeeltelijk beperkt openbaar (A)
Het archief is eigendom van de Staat der Nederlanden
Materiële beperkingen
Het archief kent geen beperkingen voor het raadplegen van stukken als gevolg van slechte materiële staat
Andere toegang
Voor dit archief is geen andere toegang beschikbaar
Aanvraaginstructie
Openbare archiefstukken kunnen online worden aangevraagd en gereserveerd. U kunt dit ook via de terminals in de studiezaal van het Nationaal Archief doen. Om te kunnen reserveren dient u de volgende stappen te volgen:
U maakt een profiel aan op www.gahetna.nl, en logt vervolgens in
Via de archiefinventaris (alleen de beschrijvingen met rode nummers) selecteert u het gewenste archiefstuk door op de knop 'Reserveren' te klikken
In het volgende scherm geeft u aan op welke dag u het archiefstuk wilt inzien
Indien u zich bevindt in de studiezaal en een tafelnummer heeft ontvangen kunt u dit nummer vermelden. Als u geen tafelnummer heeft kunt u tafelnummer 777 laten staan
Vervolgens bevestigt u uw reservering door deze te versturen.
Verwant materiaal
Bewaarplaats van originelen
Niet van toepassing
Beschikbaarheid van kopieën
Het archief bevat geen inventarisnummers die in kopievorm beschikbaar zijn
Afgescheiden archiefmateriaal
Niet van toepassing
Verwante archieven
Reeds bestaande toegangen van de taakvoorgangers zijn:
Toegang 2.13.57 - Ministerie van Oorlog: Hoofdafdeling Dienstplichtzaken, 1913-1940 en 1945-1957. Dit archief bevindt zich bij het NA.
Inventaris van het archief van de Directie Dienstplichtzaken van het Ministerie van Defensie (1922) 1957-1982. Dit archief bevindt zich bij het Ministerie van Defensie.
Beschrijving van de series en archiefbestanddelen
- Archief van de Directie Tewerkstelling Erkende Gewetensbezwaarden Militaire Dienst (TEGMD) van het Ministerie van Sociale Zaken en Werkgelegenheid, A
  - Organisatie, 1
    - Instellingsbeschikking van de Afdeling TEGMD, 1974-; 1; stuk
      102.3-0001-01 Minister van Sociale Zaken en Werkgelegenheid
    - Stukken betreffende het vaststellen van het Rapport inzake Organisatie-onderzoek bij de Afdeling TEGMD, 1975-1980; 2; pak
      143.10-0033-01 Minister van Sociale Zaken en Werkgelegenheid
    - Stukken betreffende het geven van commentaar op rapporten van onderzoeken naar de Afdeling TEGMD door de Algemene Rekenkamer, 1977-1984; 3; omslag
      015.10-0417-01 Minister van Sociale Zaken en Werkgelegenheid
    - Stukken betreffende het beheren van archief, 1986-1997; 4-8
      - Verklaringen van vernietiging 1986-1988, 4; omslag
      - Lijst met classificatienummers en andere documenten over de opbouw van het archief [1988], 5; omslag
      - Verklaringen van overdracht van archieven, alsmede een verklaring van vernietiging 1989-1995, 6; omslag
      - Verklaringen van overdracht van archieven 1991-1997, 7-8
        - 1991-1997, 7; omslag
        - 1994-1995, 8; omslag
    - Stukken betreffende het opstellen van nota's inzake de gevolgen voor de informatievoorziening van de Afdeling TEGMD van de introductie van de gemeentelijke bevolkingsadministratie, 1987-; 9; omslag
    - Stukken betreffende het vaststellen van het Rapport naar Aanleiding van het Onderzoek naar de Administratieve Organisatie van de Afdeling TEGMD, 1987-1988; 10; omslag
    - Stukken betreffende het bekleden van het voorzitterschap van de Stuurgroep Informatisering Tewerkstelling Erkende Gewetensbezwaarden Militaire Dienst in het kader van de informatisering van de Directie Tewerkstelling Erkende Gewetensbezwaarden Militaire Dienst, 1988-1993; 11-26
      - Vergaderstukken in het kader van de bekleding van het voorzitterschap van de Stuurgroep 1988-1989, 11; pak
      - Rapporten opgesteld door de Maatschappij voor Informatie Diensten (MID)/Overheidsinformatica Groep BV in opdracht en ten behoeve van de Stuurgroep Informatisering Tewerkstelling Erkende Gewetensbezwaarden Militaire Dienst 1988-1990, 12-22
        - Vooronderzoek Informatievoorziening / Werkplekautomatisering 1988-, 12; omslag
        - Vooronderzoek Informatievoorziening / Werkplekautomatisering: Voorlichting 1988-, 13; stuk
        - Definitiestudie Tewerkstellingen TEGMD 1989-, 14; stuk
        - Informatie- en Automatiseringsplan 1989-, 15; stuk
        - Notitie Infrastructuur 1989-, 16; stuk
        - Onderzoek naar de Organisatorische Gevolgen van de (Werkplek) Automatisering voor de Verschillende Organisatie-Onderdelen Binnen TEGMD 1989-, 17; stuk
        - Organisatorische Gevolgen Informatisering TEGMD 1989-, 18; stuk
        - Rapport Beveiligingsbeleid TEGMD 1989-, 19; stuk
        - Definitiestudie Persoonsadministratie TEGMD 1990-, 20; pak
        - Rapport Detailontwerp Management Info TEGMD 1990-, 21; stuk
        - Rapport Detailontwerp Persoonsadministratie TEGMD 1990-, 22; stuk
      - Verslagen van het accountoverleg, opgesteld door de MID/Overheidsinformatica Groep BV 1990-1993, 23-26
        - 1990-1991, 23; omslag
        - 1991-, 24; omslag
        - 1992-, 25; pak
        - 1993-, 26; omslag
    - Stukken betreffende aangelegenheden inzake begrotingen, 1988-1995; 27-32
      - Beantwoorden van kamervragen van verschillende Tweede Kamerleden over het onderwerp gewetensbezwaarden als voorbereiding op de behandeling van de begroting van het Ministerie van Sociale Zaken en Werkgelegenheid 1989 1988-, 27; omslag
      - Beantwoorden van kamervragen van verschillende Tweede Kamerleden over het onderwerp gewetensbezwaarden als voorbereiding op de behandeling van de begroting 1990, 1992, 1993 en 1995 in de Eerste en Tweede Kamer 1990-1995, 28; omslag
      - Beantwoorden van kamervragen van verschillende Tweede Kamerleden over het onderwerp gewetensbezwaarden als voorbereiding op de behandeling van de begroting van het Ministerie van Sociale Zaken en Werkgelegenheid 1991 1990-, 29; omslag
      - Leveren van een bijdrage aan de totstandkoming van de paragraaf van de Directie TEGMD van de concept-memorie van toelichting voor de begroting 1993 1988-1993, 30; omslag
      - Leveren van een bijdrage aan de totstandkoming van de paragraaf van de Directie TEGMD van de concept memorie van toelichting voor de begroting 1994 1992-1993, 31; pak
      - Opstellen van aanbevelingen inzake de ophoging van het aantal te werk te stellen gewetensbezwaarden ten behoeve van de begroting 1995 1990-1994, 32; pak
    - Rapportages met betrekking tot een onderzoek naar de mogelijkheden tot verzelfstandiging van de Directie TEGMD, 1990-1991; 33-34
      - Onderzoek Verzelfstandiging TEGMD: Plan van Aanpak 1990-, 33; stuk
      - Samenvattende Rapportage naar Aanleiding van het Haalbaarheidsonderzoek Verzelfstandiging TEGMD 1991-, 34; stuk
    - Stukken betreffende het opstellen van de jaarverantwoording van de bestedingsplannen 1989 en 1990, 1990-1995; 35; omslag
      015.10-0365-01 Minister van Sociale Zaken en Werkgelegenheid
    - Jaarrapportages Zelfbeheer over de jaren 1989 en 1990, betreffende de bedrijfseconomische prestaties van de Directie Tewerkstelling Erkende Gewetensbezwaarden Militaire Dienst, 1991-1995; 36-37
      143.10-0348-01 Minister van Sociale Zaken en Werkgelegenheid
      - Jaar 1989 1991-1995, 36; pak
      - Jaar 1990 1991-, 37; stuk
    - Stukken betreffende het vaststellen van de opdracht en de rapportage van een onderzoek door Marktplan Adviesgroep naar de consequenties van de verkorting van de militaire diensttijd voor de Afdeling TEGMD, 1993-; 38-39
      102.3-0010-01 Minister van Sociale Zaken en Werkgelegenheid
      - Algemeen 1993-, 38; omslag
      - Rapport Consequenties Diensttijdverkorting voor Inleenvolume bij TEGMD 1993-, 39; stuk
    - Afbouwplan voor de Directie Tewerkstelling Erkende Gewetensbezwaarden Militaire Dienst, 1994-; 40; stuk
      143.10-0337-01 Minister van Sociale Zaken en Werkgelegenheid
      Nota bene: Het betreft hier de afbouw van de organisatie, formatie en taken van de Directie TEGMD
    - Stukken betreffende het opstellen van het jaarplan 1996 van de Directie Tewerkstelling Erkende Gewetensbezwaarden Militaire Dienst, 1995-1997; 41; omslag
      143.10-0342-01 Minister van Sociale Zaken en Werkgelegenheid
    - Brochure In Vogelvlucht, De Laatste TEGMD-Brochure, [1996]; 42; stuk
      102.3-0013-01 Minister van Sociale Zaken en Werkgelegenheid
    - Brochure Mogen Wij Ons Even Voorstellen, z.d.; 43; stuk
  - Taakuitvoering, 2
    - Algemeen beleid-, 2.1
      - Stukken betreffende het beantwoorden van kamervragen van diverse Tweede Kamerleden, 1970-1986; 44-47
        - 1970-1978, 44; pak
        - 1971-1981, 45; omslag
        - 1981-1985, 46; pak
        - 1984-1986, 47; pak
      - Stukken betreffende het voeren van overleg met de ministeries van Justitie en Defensie en het vaststellen van het beleid ten aanzien van totaalweigeraars, 1971-1988; 48-52
        - 1971-1983, 48; pak
        - 1978-1982, 49; omslag
        - 1983-1984, 50; pak
        - 1985-1986, 51; omslag
        - 1987-1988, 52; omslag
      - Stukken betreffende het aanbieden van statistieken met betrekking tot tewerkgestelde erkende gewetensbezwaarden aan de Eerste en Tweede Kamer, 1974-1992; 53-67
        - Over het jaar 1991 1990-1992, 53; omslag
        - Over het jaar 1973 1974-, 54; omslag
        - Over het jaar 1974 1975-, 55; omslag
        - Over het jaar 1975 1976-, 56; omslag
        - Over het jaar 1976 1977-, 57; omslag
        - Over het jaar 1977 1978-, 58; omslag
        - Over het jaar 1978 1979-, 59; omslag
        - Over het jaar 1979 1980-, 60; omslag
        - Over het jaar 1980 1981-, 61; omslag
        - Over het jaar 1981 1982-, 62; omslag
        - Over het jaar 1982 1983-, 63; omslag
        - Over het jaar 1983 1984-, 64; omslag
        - Over het jaar 1984 1985-, 65; omslag
        - Over het jaar 1985 1986-, 66; omslag
        - Over de jaren 1986, 1987 en 1988 1985-1989, 67; omslag
      - Stukken betreffende het beantwoorden van vragen, het voeren van overleg met en het informeren van de Vaste Commissie voor Sociale Zaken en Werkgelegenheid van de Tweede Kamer inzake gewetensbezwaarden, 1976-1985; 68-69
        - 1976-1983, 68; pak
        - 1984-1985, 69; pak
      - Stukken betreffende het opstellen van een verslag van een overleg met de Directie Dienstplichtzaken van het Ministerie van Defensie, alsmede een kennismakingsbezoek aan de Directie Dienstplichtzaken te Kerkrade, 1979-1985; 70; omslag
      - Stukken betreffende het geven van een standpunt inzake een resolutie van het Europees parlement omtrent de duur van vervangende dienst, het geven van commentaar op vragen van leden van het Europese parlement inzake de ontwikkeling van de wetgeving op het gebied van gewetensbezwaren militaire dienst bij de lidstaten van de Europese Gemeenschap en het informeren van de directeur Internationale Zaken inzake een rapportage in het kader van het Verenigde Naties (VN)-verdrag Burger- en Politieke Rechten, 1983-1987; 71; pak
      - Stukken betreffende het opstellen van een nota over verschillende onderdelen van het dienstplichtbeleid, 1987-1989; 72; omslag
      - Stukken betreffende het geven van commentaar op een ontwerpresolutie van het Europees parlement inzake gewetensbezwaren militaire dienst en vervangende dienstplicht, 1989-; 73; omslag
      - Stukken betreffende het opstellen van beleidsvoornemens ten behoeve van de opneming in het overzicht van beleidsvoornemens van het kabinet voor het begrotingsjaar 1991, 1990-1992; 74; omslag
      - Stukken betreffende het opstellen van een standpunt ten aanzien van de invoering van de sociale dienstplicht, 1990-1992; 75; omslag
      - Stukken betreffende het vaststellen van het dienstplichtbeleid, 1990-1996; 76; pak
      - Stukken betreffende het opstellen van nota's inzake de handhaving of afschaffing van de militaire dienstplicht, 1992-; 77; omslag
    - Wet- en regelgeving-, 2.2
      - Stukken betreffende het tot stand komen van het besluit houdende verkorting van de duur van de gewone vervangende dienst, als bedoeld in de Wet Gewetensbezwaren Militaire Dienst, 1968-1985; 78; omslag
        102.3-0002-01 Minister van Sociale Zaken en Werkgelegenheid
      - Stukken betreffende het tot stand komen en wijzigen van de Wet Gewetensbezwaren Militaire Dienst en nadere regelgeving, 1973-1994; 79-102
        - Wet Gewetensbezwaren Militaire Dienst 1973-1994, 79-96
          Nota bene: Zie ook nrs. 104 - 107
          - Wijzigen van de Wet Gewetensbezwaren Militaire Dienst 1973-1991, 79-82
            - Algemeen, deel 1 1976-, 79; pak
            - Algemeen, deel 2 1976-, 80; pak
            - Algemeen, deel 3 1976-, 81; pak
            - In het kader van het overbrengen van het tewerkstellingsbeleid ten aanzien van erkende gewetensbezwaarden van het Ministerie van Defensie naar het Ministerie van Sociale Zaken en Werkgelegenheid 1973-1975, 82; pak
          - Wijzigen van de tuchtrechtelijke en strafbepalingen en het voeren van overleg daarover met de advocaat-generaal van het gerechtshof te 's-Gravenhage en het Ministerie van Justitie 1973-1987, 83-85
            - 1973-1979, 83; pak
            - 1980-1985, 84; pak
            - 1985-1987, 85; pak
          - Wijzigen van de strafbepalingen 1976-1980, 86; omslag
          - Wijzigen van artikel 29 door middel van de Algemene Regeling van Beslag op Loon, Sociale Uitkeringen en Andere Periodieke Betalingen 1982-, 87; omslag
          - Wijzigen van artikel 12 1990-1991, 88; omslag
          - Opstellen van circulaires aan de burgemeesters inzake een wijziging van de Wet Gewetensbezwaren Militaire Dienst waardoor de minimale lengte van de tewerkstelling van erkende gewetensbezwaarden verlengd wordt met 20 dagen 1979-, 89; omslag
          - Tot stand komen van het besluit tot aanwijzing van een opsporingsambtenaar belast met het opsporen van de in de Wet Gewetensbezwaren Militaire Dienst genoemde strafbare feiten 1981-1982, 90; omslag
          - Wijzigen van de brochure inzake de Wet Gewetensbezwaren Militaire Dienst en het leveren van teksten voor het TEGMD-informatiepakket 1985-, 91; omslag
          - Voorbereiden van een mondeling overleg van de minister met de Vaste Commissie voor Sociale Zaken en Werkgelegenheid van de Tweede Kamer inzake een voorstel van wet houdende een wijziging van artikel 12 van de Wet Gewetensbezwaren Militaire Dienst en een verkorting van de duur van de vervangende dienst, alsmede het informeren van de Tweede Kamer en de Vaste Commissie voor Sociale Zaken en Werkgelegenheid van de Tweede Kamer inzake de duur van de vervangende dienst 1989-1991, 92; omslag
          - Opstellen van nota's inzake de toename van het aantal beroepen op de Wet Gewetensbezwaren Militaire Dienst 1990-, 93; omslag
          - Informeren van de Nationale ombudsman inzake een aanpassing van de brochure De Wet Gewetensbezwaarden Militaire Dienst 1991-1992, 94; omslag
          - Opstellen van een nieuwe gewetensbezwarenprocedure om het misbruik en oneigenlijk gebruik van de Wet Gewetensbezwaren Militaire Dienst te bestrijden 1991-1992, 95; omslag
          - Wijzigen van de regeling houdende aanwijzing van de perso(o)n(en) bevoegd tot het opleggen van disciplinaire straffen ingevolge de Wet Gewetensbezwaren Militaire Dienst 1991-1994, 96; omslag
        - Beschikking Gewetensbezwaren Militaire Dienst 1977-1991, 97-100
          - Wijzigen van de Beschikking Gewetensbezwaren Militaire Dienst 1977-1991, 97-99
            - Algemeen 1977-1985, 97; pak
            - Wijzigen van artikel 41, lid 8, en artikel 43, lid 4, in verband met het vervallen van artikel 35 inzake röntgenologisch borstonderzoek bij erkende gewetensbezwaarden 1980-, 98; omslag
            - Intrekken van artikel 43 1991-, 99; omslag
          - Informeren van de Vaste Commissie voor Sociale Zaken en Werkgelegenheid van de Tweede Kamer inzake een herziening van de Beschikking Gewetensbezwaren Militaire Dienst 1988-, 100; pak
        - Besluit houdende de wijziging van het Besluit Gewetensbezwaren Militaire Dienst 1979-1986, 101; omslag
        - Wetboek met daarin opgenomen de Wet Gewetensbezwaren Militaire Dienst, het Besluit Gewetensbezwaren Militaire Dienst en het Reglement Rechtstoestand Tewerkgestelden 1992-, 102; stuk
      - Stukken betreffende het opstellen van beschikkingen van de minister van Sociale Zaken en Werkgelegenheid waarmee het hoofd van de Afdeling TEGMD wordt aangewezen tot autoriteit met de bevoegdheid tot het opleggen van disciplinaire straffen, alsmede stukken betreffende het uitvoeren van tuchtmaatregelen, 1975-1981; 103; omslag
      - Stukken betreffende het wijzigen van de Wet Gewetensbezwaren Militaire Dienst en de Dienstplichtwet, 1976-1989; 104-107
        Nota bene: Zie voor het wijzigen van de Wet Gewetensbezwaren Militaire Dienst ook de nrs. 79 - 88
        - Algemeen 1976-1989, 104-105
          - 1976-1977, 104; omslag
          - 1982-1989, 105; pak
        - Uitsluiten van het volgen van een opleiding tot een geestelijk of godsdienstig-menslievend ambt als een reden om vrijstelling te krijgen 1980-, 106; omslag